Minutes du notaire Pierre BUON, 17 février 1633 - décembre 1674 (étude XVI)
Archives nationales
- Minutes de Pierre BUON, 17 février 1633 - décembre 1674; MC/ET/XVI/236/B - MC/ET/XVI/334
  - Minutes. 1639, janvier - 1639, juin, janvier 1639 - juin 1639; MC/ET/XVI/241
    - Bail par Pierre Houtteville, demeurant rue de la Limace, créancier de Pierre de Lihus, marchand orfèvre, et de Suzanne Aumont, pour trois ans, à Guillaume Desgroux, maître barbier-chirurgien à Pontoise, logé rue Saint-Honoré, paroisse Saint-Eustache, à l'enseigne de la Ville de Châlons, d'une maison sise à Pontoise rue Pierre-à-poisson, moyennant 30 livres de loyer annuel., 12 mars 1639; MC/ET/XVI/241
      Documents du Minutier central concernant l'histoire de la musique (1600-1650), par Madeleine Jurgens, tome II [études XI à XX, 1900 actes], Paris, Archives nationales, 1974, p. 574 (instrument de recherche imprimé dématérialisé, certaines notices sont plus détaillées dans la version intégrale accessible en ligne par la rubrique 'Autres instruments de recherche', voir contexte dans le Plan d’orientation général - Notaires de Paris, guides thématiques du Minutier).
      Houtteville, Pierre
    - Contrat d'apprentissage pour quatre ans au profit de Charles Chaillou, âgé de 15 ans, entre son père, Charles Chaillou, maître peintre, demeurant sur le pont Notre-Dame, paroisse Saint-Symphorien, et Robert Legoix, marchand linger, demeurant rue Aubry-le-Boucher, moyennant 250 l.: 125 comptant, 125 dans deux ans. Il sera seulement nourri par son maître., 14 mars 1639; MC/ET/XVI/241
      Documents du Minutier central concernant les peintres, sculpteurs et graveurs au XVIIe siècle (1600-1650), par Marie-Antoinette Fleury et Martine Constans, tome II [études XI à XX, 2445 actes], Paris, Archives nationales, 2010, notice n°478 (instrument de recherche imprimé dématérialisé, certaines notices sont plus détaillées dans la version intégrale accessible en ligne par la rubrique 'Autres instruments de recherche', voir contexte dans le Plan d’orientation général - Notaires de Paris, guides thématiques du Minutier).
      Chaillou, Charles
    - Marie Bourgeois, femme d'Ambroise de Houy, entrepreneur de bâtiments, est témoin à un mariage., 28 mars 1639; MC/ET/XVI/241
      contrat de mariage; De Houy, Ambroise
    - Inventaire après décès de Guillaume Brusquet, maître raquetier paumier, rue du Petit-Lion, dressé à la requête de Denise Charpentier, sa veuve., 6 avril 1639; MC/ET/XVI/241
      inventaire; Brusquet, Guillaume
    - Renonciation par Antoine de La Chappelle, marchand libraire, demeurant rue Saint-Jacques, paroisse Saint-Benoît, et par Marie Belamy, sa femme, à la succession de Marie Godeffroy, veuve de Paul Belamy., 14 avril 1639; MC/ET/XVI/241
      La Chappeelle, Antoine de
    - Mariage de Nicolas Séguin, maître menuisier, demeurant rue des Mauvaises-Paroles, âgé de 30 ans, avec Jeanne Bornet, veuve de Charles Doyen, maître menuisier., 26 mai 1639; MC/ET/XVI/241
      Date de révision: 2011-2012
      contrat de mariage; Séguin, Nicolas
    - Mise en apprentissage par François Premeraye, maître imprimeur, marchand libraire, rue de la Petite Bretonnerie, paroisse Saint-Benoît, de Catherine Moreau, âgée de 16 ans, fille Jacques Moreau, chevaucheur de l'écurie du roi et canonier pointeur en l'armée, durant 4 ans, chez Helene Durand, marchande maîtresse voilière lingère canevassière, moyennant 100 livres., 26 mai 1639; MC/ET/XVI/241
      contrat d'apprentissage; Premeraye, François
    - Sous-bail pour 6 ans à partir de Noël par Jacques Desmartins, maître peintre, demeurant rue de l'Arbre-Sec, à Antoine Lucas, maître orfèvre, des lieux occupés dans sa maison, au loyer annuel de 450 l., 4 juin 1639; MC/ET/XVI/241
      Documents du Minutier central concernant les peintres, sculpteurs et graveurs au XVIIe siècle (1600-1650), par Marie-Antoinette Fleury et Martine Constans, tome II [études XI à XX, 2445 actes], Paris, Archives nationales, 2010, notice n°642 (instrument de recherche imprimé dématérialisé, certaines notices sont plus détaillées dans la version intégrale accessible en ligne par la rubrique 'Autres instruments de recherche', voir contexte dans le Plan d’orientation général - Notaires de Paris, guides thématiques du Minutier).
      Desmartins, Jacques
    - Transport par Paul Belamy, marchand plumassier, et Marie Couet, sa femme, demeurant rue Saint-Denis, paroisse Saint-Leu-Saint-Gilles, à l'enseigne du Sauvage, et par Michelle Belamy, fille majeure, demeurant rue des Lombards, héritiers chacun pour un tiers avec Alexandre Belamy, bourgeois de Paris, leur frère, de Marie Godeffroy, leur mère, veuve de Paul Belamy, maître facteur d'instruments de musique, au moyen de la renonciation faite par Mathieu Selle, maître tapissier et Marguerite Belamy, sa femme, le 18 février dernier et par Antoine de La Chappelle, marchand libraire, et Marie Belamy, sa femme, le 14 avril dernier, à Marguerite Lhoste, veuve de Dominique Chanlatte, bourgeois de Paris, rue de la Vieille-Monnaie, de 56 livres 5 sols de rente annuelle et perpétuelle, rachetable au denier 16, à eux advenue par partage du 20 mai dernier, et à eux due par Christophe Bardou, maître maçon, et Marie Boutillier, sa femme, comme détenteurs d'une maison sise rue Alexandre Langlois, baillée par Paul Belamy et Marie Godeffroy à Marin Boutillier, maître maçon, le 17 décembre 1602, moyennant 900 livres., 10 juin 1639; MC/ET/XVI/241
      Belamy, Paul
    - Contrat de mariage entre Nicolas Deschamps, archer des gardes du roi sous la charge du grand prévôt de l'hôtel, et Marie Pillevoys, fille majeure de Pierre Pillevoys, marchand, demeurant à Châteaudun, et Marie Mathouchet. Parmi les témoins, Michelle Pillevoys, veuve de Jacques de Lagarde, maître peintre, qui ne sait ni écrire ni signer, et Jacquette Lesourd, veuve de Nicolas Guyot., 22 juin 1639; MC/ET/XVI/241
      Documents du Minutier central concernant les peintres, sculpteurs et graveurs au XVIIe siècle (1600-1650), par Marie-Antoinette Fleury et Martine Constans, tome II [études XI à XX, 2445 actes], Paris, Archives nationales, 2010, notice n°1190 (instrument de recherche imprimé dématérialisé, certaines notices sont plus détaillées dans la version intégrale accessible en ligne par la rubrique 'Autres instruments de recherche', voir contexte dans le Plan d’orientation général - Notaires de Paris, guides thématiques du Minutier).
      Deschamps, Nicolas
    - Mise en apprentissage par Gilles Hardel, maître facteur d'instruments de musique, demeurant rue Saint-Martin[rue Saint-Sauveur], paroisse Saint-Josse, procureur de Guillaume Mathieu, lieutenant en la justice de Tronchoy, de Michel Mathieu, âgé de dix-huit ans, frère de Guillaume et fils de défunts Guillaume Mathieu, boucher à Dannemoine, et d'Edmée Mathieu, pour six années, chez Pierre Le Duc, maître facteur d'instruments de musique, demeurant rue Saint-Honoré, paroisse Saint-Eustache, qui promet d'enseigner son métier au jeune homme, de le nourrir, de le loger, moyennant 90 livres et un muid de vin du cru de Dannemoine., 28 juin 1639; MC/ET/XVI/241
      Documents du Minutier central concernant l'histoire de la musique (1600-1650), par Madeleine Jurgens, tome II [études XI à XX, 1900 actes], Paris, Archives nationales, 1974, p. 728, 750 (instrument de recherche imprimé dématérialisé, certaines notices sont plus détaillées dans la version intégrale accessible en ligne par la rubrique 'Autres instruments de recherche', voir contexte dans le Plan d’orientation général - Notaires de Paris, guides thématiques du Minutier).
      Hardel, Gilles
    - Contrat de mariage de Jean Bourgeois, marchand pourpointier juponier, demeurant rue de la Cordonnerie, et de Catherine Gatelier. Témoins: Claude Girard, marchand libraire et maître imprimeur, Laurent Blanchin, maître joueur de luth à Paris, Edme Patron, Antoine Patron, Jean Tellier, Jacques Patron, tous fourbisseurs garnisseurs d'épées à Paris., 6 février 1641; MC/ET/XVI/241
      contrat de mariage; Bourgeois, Jean
  - Minutes. 1639, juillet - 1639, décembre, juillet 1639 - décembre 1639; MC/ET/XVI/242
    - Mention d'une vente par Pierre Lestorcel, marchand drapier, maître chaussetier, et Marguerite Dujardin, sa femme, par Gabriel Proust, maître brodeur, et Jeanne Lestorcel, sa femme, par Louis Lasnier, maître joueur d'instruments, et Marie Lestorcel, sa femme, à Jacques Lestorcel, leur frère, des trois cinquièmes de la succession d'Agnès Gourlin, leur mère, moyennant 1.440 livres., 24 juin 1619; MC/ET/XVI/242
      Documents du Minutier central concernant l'histoire de la musique (1600-1650), par Madeleine Jurgens, tome II [études XI à XX, 1900 actes], Paris, Archives nationales, 1974, p. 589 (instrument de recherche imprimé dématérialisé, certaines notices sont plus détaillées dans la version intégrale accessible en ligne par la rubrique 'Autres instruments de recherche', voir contexte dans le Plan d’orientation général - Notaires de Paris, guides thématiques du Minutier).
      Lestorcel, Pierre
    - Constitution par Pierre Dubout, tapissier ordinaire du roi, par André de Vauconsains, marchand mercier en gros, et par Jean Le Leu, marchand bourgeois de Paris, doyen, maîtres en charge, gouverneurs, adminis-trateurs et fondateurs de la confrérie de la Passion, propriétaires de l'Hôtel de Bourgogne, en présence d'Antoine Fauveau, marchand épicier, procureur des anciens maîtres, suivant acte du 19 mai 1639205, à François Carlier, prêtre, curé de Puiseux-en-France, y demeurant, agissant pour Suzanne Paradis, sa nièce, de 52 livres 6 sols 4 deniers de rente, moyennant 941 livres 14 sols 8 deniers. Cette somme est destinée à la réédification d'une maison rue Maudétour, à l'image Saint-Léonard., 19 mai 1639 - 17 octobre 1639; MC/ET/XVI/242
      Contient aussi:
      1639, 19 mai. Copie de la procuration donnée par Nicolas [I] Réveillon, ancien doyen, Pierre Dupont, tapissier ordinaire du roi, Guillaume Dufour, Léonard Clergé, Antoine Peignier, Martin Boyvin, Henri Legros, Nicolas Boyvin, Guillaume Javelle, Nicolas Desnotz, Jean Couillart et Pierre Dufour, anciens maîtres et confrères, à Pierre Dubout, Antoine Fauveau, André de Vauconsains et Jean Le Leu, maîtres en exercice, pour procéder à l'emprunt précédent).
      Documents du Minutier central des notaires de Paris, Le théâtre professionnel à Paris, 1600-1649, étude par Alan Howe, documents analysés par Madeleine Jurgens et Alan Howe [457 actes], transcriptions par Andrée Chauleur et Pierre-Yves Louis, Paris, Archives nationales, 2000, notice n° 326 (instrument de recherche imprimé dématérialisé dont la version intégrale est accessible en ligne par la rubrique 'Autres instruments de recherche', voir contexte dans le Plan d’orientation général - Notaires de Paris, guides thématiques du Minutier).
      Date de création de la notice: 2003
      Documents du Minutier central des notaires de Paris, Le théâtre professionnel à Paris, 1600-1649, étude par Alan Howe, documents analysés par Madeleine Jurgens et Alan Howe, transcriptions par Andrée Chauleur et Pierre-Yves Louis, Paris, Archives nationales, 2000, XVI-455 p.
      constitution de rente; procuration; Bourgogne (hôtel de); Maudétour (rue); Dubout, Pierre; Vauconsains, André de; Le Leu, Jean; Fauveau, Antoine; Carlier, François; Paradis, Suzanne; Réveillon, Nicolas I; Dupont, Pierre; Dufour, Guillaume; Clergé, Léonard; Peignier, Antoine; Boyvin, Martin; Legros, Henri; Boyvin, Nicolas; Javelle, Guillaume; Desnotz, Nicolas; Couillart, Jean; Dufour, Pierre; Dubout, Pierre; Fauveau, Antoine; tapissier; prêtre; commerçant
    - Contrat d'apprentissage pour 5 ans au profit de Barnabé Massu, âgé de 19 ans, fils des feus Étienne Massu, sculpteur en pierre à Montereau, et Geneviève Bonnet, entre son oncle et tuteur Nicolas Bonnet, marchand, demeurant à Montereau- Fault-Yonne logé rue de la Mortellerie, et Nicolas Guyet, maître chapelier, demeurant rue et paroisse Saint-Jacques-de-la-Boucherie, moyennant 150 l. Il sera nourri et blanchi par son maître., 2 juillet 1639; MC/ET/XVI/242
      Documents du Minutier central concernant les peintres, sculpteurs et graveurs au XVIIe siècle (1600-1650), par Marie-Antoinette Fleury et Martine Constans, tome II [études XI à XX, 2445 actes], Paris, Archives nationales, 2010, notice n°1504 (instrument de recherche imprimé dématérialisé, certaines notices sont plus détaillées dans la version intégrale accessible en ligne par la rubrique 'Autres instruments de recherche', voir contexte dans le Plan d’orientation général - Notaires de Paris, guides thématiques du Minutier).
      Massu, Barnabé
    - Contrat de mariage entre Nicolas Brunel, marchand de vins, demeurant rue Saint-Martin, paroisse Saint-Nicolas-des-Champs, et Catherine Cavé, fille mineure des feus Jean Cavé, bourgeois de Paris, et Catherine Fessière, assistée de son tuteur Charles Bary, marchand de vins. Parmi les témoins, Cornille Roger, maître peintre et sculpteur, bourgeois de Paris, ami du futur., 12 septembre 1639; MC/ET/XVI/242
      Documents du Minutier central concernant les peintres, sculpteurs et graveurs au XVIIe siècle (1600-1650), par Marie-Antoinette Fleury et Martine Constans, tome II [études XI à XX, 2445 actes], Paris, Archives nationales, 2010, notice n°1945 (instrument de recherche imprimé dématérialisé, certaines notices sont plus détaillées dans la version intégrale accessible en ligne par la rubrique 'Autres instruments de recherche', voir contexte dans le Plan d’orientation général - Notaires de Paris, guides thématiques du Minutier).
      Brunel, Nicolas
    - Inventaire après décès de Pierre Dannin, maître serrurier, demeurant rue de Montmartre, dressé à la requête de sa veuve, Nicole Regnard, et de Jean Boytard, maître maréchal à Paris, maréchal ordinaire de l'écurie de Monsieur, frère unique du roi, à cause de sa femme Jeanne Dannin., 23 novembre 1639; MC/ET/XVI/242
      inventaire; Dannin, Pierre
    - Inventaire après décès de Jacques Lestorcel, marchand drapier, bourgeois de Paris, demeurant rue de la Barillerie, dressé à la requête de sa veuve, Tassine Le Goix, et en la présence de François Ferrant, marchand maître tapissier courte pointier, neutre, bourgeois de paris, demeurant sous les pilliers des halles., 3 décembre 1639; MC/ET/XVI/242
      inventaire; Lestorcel, Jacques
    - Quittance remise à Pierre Brebion, tapissier privilégié du roi en cuir doré, demeurant rue Saint-Honoré., 22 décembre 1639; MC/ET/XVI/242
      quittance; Brebion, Pierre
  - Minutes. 1640, janvier - 1640, juin, janvier 1640 - juin 1640; MC/ET/XVI/243
    - Rentes constitués par la veuve de Jean de Lintlaer, ingénieur des fontaines artificielles et maître conducteur de la pompe du Pont-Neuf, et autres., 15 février 1640; MC/ET/XVI/243
      Lintlaer, Jean de
    - Transport de droit appartenant à Louis de Saint-Simon, chevalier de Saint-Jean de Jérusalem, de 2 lettres de maîtrise crées par édit de décembre 1630 en faveur du titre de duchesse de Savoie acquits à Madame, soeur du roi, accordée par le roi aux Saint-Simon par brevet du 26 décembre 1630., 16 février 1640; MC/ET/XVI/243
      transport de droits; Saint Simon, Louis de
  - Minutes. 1640, juillet - 1640, décembre, juillet 1640 - décembre 1640; MC/ET/XVI/244
    - Contrat d'apprentissage pour 4 ans au profit de Marie Boudan, âgée de 13 ans et de la religion catholique apostolique et romaine, entre son père, Alexandre Boudan, marchand enlumineur, demeurant rue Saint-Jacques, paroisse Saint-Benoît, et Marie Triboulet, marchande maîtresse toilière lingère canevassière, demeurant au marché aux Poirées, moyennant 120 l. Elle sera logée, nourrie, chauffée et éclairée par sa maîtresse., 16 octobre 1640; MC/ET/XVI/244
      Documents du Minutier central concernant les peintres, sculpteurs et graveurs au XVIIe siècle (1600-1650), par Marie-Antoinette Fleury et Martine Constans, tome II [études XI à XX, 2445 actes], Paris, Archives nationales, 2010, notice n°336 (instrument de recherche imprimé dématérialisé, certaines notices sont plus détaillées dans la version intégrale accessible en ligne par la rubrique 'Autres instruments de recherche', voir contexte dans le Plan d’orientation général - Notaires de Paris, guides thématiques du Minutier).
      Boudan, Marie
    - Inventaire après décès de Jean de Nail, chirurgien des écuries du roi, dressé à la requête de Marie Démont, sa veuve, demeurant rue Neuve-des-Deux-Jeux-de-Paume, à l'enseigne du Chirurgien du roi., 13 novembre 1640; MC/ET/XVI/244
      (fol. 2 v°): En une chambre,.
      '... une petite espinette scize sur son pied de boix, prisé le tout à la somme de... 4 l.
      Documents du Minutier central concernant l'histoire de la musique (1600-1650), par Madeleine Jurgens, tome II [études XI à XX, 1900 actes], Paris, Archives nationales, 1974, p. 904 (instrument de recherche imprimé dématérialisé, certaines notices sont plus détaillées dans la version intégrale accessible en ligne par la rubrique 'Autres instruments de recherche', voir contexte dans le Plan d’orientation général - Notaires de Paris, guides thématiques du Minutier).
      Nail, Jean de
    - Mise en apprentissage de Françoise Métadier, âgée de 36 ans, fille de feu Simon Métadier, maître maçon, et Elisabeth Le Tourneau, chez Elisabeth Métadier, maîtresse voilière lingère, sa soeur, veuve de Thomas de Laulnay, chevau léger de la compagnie au duc de Longueville moyennat 120 livres., 29 novembre 1640; MC/ET/XVI/244
      Metadier, Simon
    - Procuration par Jean Courtin, ancien receveur des tailles en l'élection de Beauvais, père et tuteur de Marguerite Courtin, mineure, sa fille à lui et maître Colbert, concernant la réception et vêture en monastère Notre-Dame au Temple à Chaillot, ordre de Saint-Benoît - Réception le lendemain., 30 décembre 1640; MC/ET/XVI/244
      procuration; Courtin, Marguerite
  - Minutes. 1641, janvier - 1641, mai, janvier 1641 - mai 1641; MC/ET/XVI/245; Document détérioré.
    - Contrat de mariage entre Guillaume Prevost, bourgeois de Paris, maître maçon, demeurant rue du Maire, paroisse Saint-Nicolas des champs, d'une part, et (?) (?), veuve (?) de Jacques Bontemps barbier chirurgien, demeurant à Chalonson en Champagne, d'autre part., 28 novembre 1635; MC/ET/XVI/245
      Mariages à Paris de 1570 à 1635 (4550 actes), relevés effectués sous la dir. de Roland Mousnier, v. 1960-1976 (voir contexte dans le Plan d’orientation général - Notaires de Paris, guides thématiques du Minutier).
      Date de création de la notice: 2007
      contrat de mariage; Châlons-en-Champagne (Marne); Maire (rue au); Bontemps, Jacques; Prévost, Guillaume; chirurgien; maçon
    - Inventaire de Jean Beauchesne, maître es arts de l'université de Paris (4 janvier); Partage entre ses héritiers le 9 avril., 4 janvier-9 avril 1641; MC/ET/XVI/245
      inventaire; partage; Beauchesne, Jean
    - Contrat de mariage entre Jean Thoury, maître tondeur de draps, demeurant rue Soly, et Isabelle Tassard, fille de feu Pierre Tassard, laboureur à Jouarre, et de Denise Le Febvre, demeurant rue Saint-Germain-l'Auxerrois, au service de Pierre Chevallier, tailleur d'habits, bourgeois de Paris. Parmi les témoins du fiancé, figurent son frère, Jacques Thoury et Jacques Gallon, maître peintre et sculpteur., 1er janvier 1641 - 1641; MC/ET/XVI/245
      Autres dépouillement(s):
      Documents du Minutier central concernant les peintres, sculpteurs et graveurs au XVIIe siècle (1600-1650), par Marie-Antoinette Fleury et Martine Constans, tome II, Paris, Archives nationales, 2010, notice n°870.
    - Mariage entre Charles Chanlatte, avocat en parlement, et Anne de Monstreil., 4 février 1641; MC/ET/XVI/245
      contrat de mariage; Chanlatte, Charles
    - Quittance de rachat d'Edouard Olier, seigneur de Nointel, conseiller au Parlement., 6 février 1641; MC/ET/XVI/245
      quittance; Olier, Edouard
    - Inventaire après décès de Louise Grenet, femme de Jean Dubois, maître joueur d'instruments, dressé à la requête de celui-ci en la présence de Pierre Grenet, maître faiseur d'aiguilles, et d'Alison Grenet, femme d'Alexandre Guillemin, praticien., 15 mars 1641; MC/ET/XVI/245
      3 feuillets. - Fol. 1 v°: mobilier, 145 livres; fol. 2: instruments de musique, 12 livres 10 sols; habits d'homme, 50 livres; fol. 2 v°: habits de la défunte, 30 livres; linge, 37 livres; papiers; fol. 3: dettes actives.
      Instruments de musique:
      ' ... un dessus de viollon garny de son estuy, prisé... 6 l.
      ' Item, une poche avec son estuy, prisé... 30 s.
      ' Item, une vieille basse de viollon rompue, prisée... 60 s.
      ' Item, ung haulte contre de haultbois, prisé... 40 s.
      Papiers:
      COTE unique: contrat de mariage entre Jean Dubois et Louise Grenet, devant Leroux et Moufle, le 19 avril 1640.
      Parmi les créanciers figure Jean Le Vasseur, maître joueur d'instruments, pour une somme de 29 livres 4 sols prêtée pour achat d'un habit de deuil.
      Documents du Minutier central concernant l'histoire de la musique (1600-1650), par Madeleine Jurgens, tome II [études XI à XX, 1900 actes], Paris, Archives nationales, 1974, p. 525 (instrument de recherche imprimé dématérialisé, certaines notices sont plus détaillées dans la version intégrale accessible en ligne par la rubrique 'Autres instruments de recherche', voir contexte dans le Plan d’orientation général - Notaires de Paris, guides thématiques du Minutier).
    - Inventaire de François Thomas, mesureur de grains., 18 mars 1641; MC/ET/XVI/245
      inventaire; Francois, Thomas
    - Bail durant 9 ans par Henri de Briqueville, chevalier marquis d'Amanville, maître de camp d'un régiment de cavalerie, rue Coquillière, paroisse Saint-Eustache, tuteur des mineurs de lui et de Claire Lhuillier, jadis sa femme, d'une ferme située à Ponchard, près Meaux., 21 mars 1641; MC/ET/XVI/245
      bail; Bricqueville, Henri de
    - Mise en apprentissage par Georges Jean, receveur de la terre et seigneurie des Menus, près Montfort-l'Amaury, logé rue Montorgueil, de Diane Jean, sa fille, pour quatre années, chez Marguerite Godart, marchande, maîtresse toilière-lingère, femme de Guillaume Pellecerf, demeurant rue de la Lingerie., 6 mai 1641; MC/ET/XVI/245
      Documents du Minutier central concernant l'histoire de la musique (1600-1650), par Madeleine Jurgens, tome II [études XI à XX, 1900 actes], Paris, Archives nationales, 1974, p. 619 (instrument de recherche imprimé dématérialisé, certaines notices sont plus détaillées dans la version intégrale accessible en ligne par la rubrique 'Autres instruments de recherche', voir contexte dans le Plan d’orientation général - Notaires de Paris, guides thématiques du Minutier).
  - Minutes. 1641, juin - 1641, décembre, juin 1641 - décembre 1641; MC/ET/XVI/246
    - Contrat de mariage entre Jean Foressier, capitaine d'une compagnie au régiment des gardes sous la charge de M. de Brissac, en garnison au bois de Vincennes, de présent à Paris, et Jeanne Féron, jurée matronne, veuve de Nicolas Labbé. Signature de Marguerite Féron, épouse d'Antoine Patin, brodeur, au contrat de mariage entre sa belle-soeur, Jeanne Féron avec Jean Foressier., 25 juillet 1629; MC/ET/XVI/246; C/XX/IIII
      contrat de mariage; Foressier, Jean
    - Quittance par Jean Corbie, maître tapissier, demeurant faubourg Saint-Marcel, à cause de Jeanne Goujon, sa femme, à Jean Petit, juré mesureur de charbon, d'une somme de 300 livres tournois, due à lad. Goujon., 25 juillet 1629; MC/ET/XVI/246; C XX III
      quittance; Corbie, Jean
    - Quittance à Jean Petit, juré mesureur de charbon, demeurant rue Mouffetard, par Jean Corbie, cause tuteur des enfants mineurs du premier mariage de Jeanne Goujon, sa femme, d'une somme de 300 livres tournois., 25 juillet 1629; MC/ET/XVI/246; C XX III
      contrat de mariage; quittance; Petit, Jean